【裁判字號】    97,訴,681
【裁判日期】    970710
【裁判案由】    違反槍砲彈藥刀械管制條例
【裁判全文】
臺灣彰化地方法院刑事判決               97年度訴字第681號
公  訴  人  臺灣彰化地方法院檢察署檢察官歲股
被      告  甲○○
選任辯護人  林春榮律師
            陳慶諭律師
被      告  丁○○
選任辯護人  黃鼎鈞律師
上列被告等因違反槍砲彈藥刀械管制條例案件，經檢察官提起公
訴（97年度偵字第950號），本院判決如下：
    主    文
甲○○未經許可，寄藏手槍，處有期徒刑貳年拾月，併科罰金新
臺幣伍萬元，罰金如易服勞役，以新臺幣壹仟元折算壹日。扣案
之制式自動手槍壹枝（含彈匣，槍枝管制編號：0000000
000號）及制式子彈伍拾伍顆均沒收之。
丁○○未經許可，寄藏手槍，處有期徒刑貳年捌月，併科罰金新
臺幣伍萬元，罰金如易服勞役，以新臺幣壹仟元折算壹日。扣案
之制式自動手槍壹枝（含彈匣，槍枝管制編號：0000000
000號）及制式子彈伍拾伍顆均沒收之。
    事    實
一、甲○○、丁○○均明知非經主管機關之許可，不得寄藏、持
    有具殺傷力之列管槍彈，（一）丁○○仍於民國（下同）91
    年5 、6 月間某日，因丙○○（真實年籍不詳，已歿）在位
    於彰化縣伸港鄉○○路某便利商店，交付丁○○具殺傷力之
    奧地利GLOCK 廠18型口徑9mm 制式自動手槍1 枝（含彈匣 1
    個，槍枝管制編號0000000000號）及口徑9mm 制式子彈90顆
    （其中27顆於鑑驗時經試射，其中8 顆經乙○○於97年1 月
    13日擊發），委託其代為保管，而基於寄藏手槍及子彈之犯
    意，自斯時起，未經許可，收受上揭槍枝、子彈後，將之藏
    放在不詳地點之廢墟中（寄藏之初，並無供犯罪之意），並
    於96年10月間某日，將上開槍、彈取往其位於彰化縣彰化市
    ○○路○ 段98-1號之居所藏放。至97年1 月13日凌晨，乙○○（所涉違反槍砲彈藥刀械管制條例案件已經本院另案判決
    有罪在案）因堂哥與他人發生衝突，丁○○欲與乙○○共同
    前往處理紛爭，丁○○遂於97年1 月13日凌晨4 時許，駕駛
    車號A7-3819 號自小客車，攜帶前開槍、彈，前往彰化縣彰
    化市○○路○ 段、永康街口與乙○○會合，未料乙○○逕自
    取得前開槍彈後，竟持槍對空射擊8 發，隨後乙○○並持前
    開手槍搭乘柯志彬所駕駛之車號6V-1833 號自小客車離去。
    （二）迨於97年1 月13日上午6 時30分許，乙○○在彰化縣
    伸港鄉七嘉村某全家便利商店前，將上開槍、彈交還予丁○○，丁○○隨即於同日稍晚，攜帶前開槍、彈（均放置於手
    提箱內）前往甲○○位在彰化縣彰化市○○路36巷4 號之住
    處附近，託寄前揭槍、彈於甲○○住處，甲○○收受上開受
    寄物品3 、4 天後，因好奇開啟前揭手提箱，發現箱內之物
    係屬槍、彈，竟基於未經許可，寄藏手槍及子彈之犯意，藏
    放前開手槍、子彈於其位於彰化縣彰化市○○路36巷4 號住
    處2 樓之置物間內。嗣分別於97年1 月23日上午7 時許，為
    警在彰化縣彰化市○○路○ 段與永康街口，查獲前開子彈 1
    顆及已擊發之彈殼8 顆；於97年1 月23日上午9 時30分許，
    為警在甲○○上址住處查獲前開手槍1 枝及子彈81顆（其中
    27顆於鑑驗時經試射）。
二、案經彰化縣警察局彰化分局報請臺灣彰化地方法院檢察署檢
    察官偵查起訴。
    理    由
一、按被告以外之人於審判外之言詞或書面陳述，除法律有規定
    者外，不得作為證據，刑事訴訟法第159 條第1 項固定有明
    文。惟被告以外之人於審判外之陳述，雖不符第159 條之 1
    至第159 條之4之 規定，而經當事人於審判程序同意作為證
    據，法院審酌該言詞陳述或書面陳述作成時之情況，認為適
    當者，亦得為證據；當事人、代理人或辯護人於法院調查證
    據時，知有第159 條第1 項不得為證據之情形，而未於言詞
    辯論終結前聲明異議者，視為有前項之同意，同法第159 條
    之5 定有明文。查本案於本院準備程序時，公訴人、被告甲○○、丁○○、及其等選任之辯護人，就本院下列所引被告
    以外之人於審判外之言詞或書面陳述均同意作為證據，且迄
    至本院審理調查證據時亦未爭執上開證據之證據能力，本院
    審酌該等言詞陳述或書面陳述作成時之情況，並無非法取得
    等不適當之情形，且經本院於審判期日依法進行證據之調查
    、辯論，被告於訴訟上之程序權，已受保障，依刑事訴訟法
    第159條之5 之規定，自有證據能力。
二、訊據被告丁○○就上揭如事實欄一（一）所載之事實，於警
    詢、偵訊、本院準備程序及審理時均坦承不諱（見臺灣彰化
    地方法院檢察署97年度偵字第950 號卷第7-11、89、90頁，
    本院97年度訴字第681 號卷第65、111 頁）；被告甲○○對
    如事實欄一（二）所載之事實，固坦認有於97年1 月13日上
    午6 時30分餘許，在伊位於彰化縣彰化市○○路36巷4 號之
    住處附近收受被告丁○○交付之手提箱（內含上揭槍、彈）
    ，並於3 、4 天後，發現箱內之物係屬槍、彈，仍將槍、彈
    放置在其位於彰化縣彰化市○○路36巷4 號住處2 樓之置物
    間內等事實，惟矢口否認有何寄藏前開槍、彈之犯意，辯稱
    ：伊於收受被告丁○○交付之手提箱時，並不知悉內含槍、
    彈，迨伊自行發現後，曾聯繫被告彭宏文前來取回；且因恐
    懼遭警方查獲，始不敢自己將上開槍、彈帶出去交還予被告
    丁○○；再上開槍、彈是否具有殺傷力，伊並不知情，尚難
    認有寄藏或持有之犯意云云。經查：
（一）被告甲○○於本院審理中自承：「（問：丁○○交給你時
      ，他如何說？）丁○○叫我放著，不要亂動」、「（問：
      人家放東西在你家，你不必問什麼東西？）因為當時很想
      睡覺，就沒有問」、「（問：丁○○說不要亂動，你有沒
      有擔心裡面是炸彈？）沒有」、「（問：你已經發現是槍
      彈了，丁○○2 、3 天沒有來拿，你如何處理？）我就透
      過別人跟丁○○聯絡來拿回去？因為我沒有丁○○的電話
      」、「（問：你為何不自己交給警察？）想說讓他自己來
      拿走就好，而且我不想要有事情」、「（問：如果被警察
      發現怎麼辦？）很擔心，因為是犯罪」、「（問：很擔心
      ，為什麼不報警？）因為不想惹事情」、「（問：萬一被
      警察發現？）就覺得很倒楣」等語（見本院97年度訴字第
      681 號卷第112 、113 頁），參以被告丁○○於本院審理
      中陳稱：「（問：你交給甲○○時，你有告訴他什麼？）
      我沒有告訴他裡面是什麼」等語（見本院97年度訴字第68
      1 號卷第113 頁），足徵被告丁○○交付上開手提箱予被
      告甲○○時，確實未告知被告甲○○該手提箱內置有前揭
      槍、彈一事，惟被告甲○○既已允諾代為保管，然受託保
      管物品，且經委託人告知「不要亂動」等語，卻未詳加詢
      問受託物品為何，即知悉將物品放置在住處置物間中，均
      核與常情未盡相符；又被告甲○○打開被告丁○○委託保
      管之上開手提箱後，置放於手提箱內之前開槍、彈雖係以
      襪子包裹，然一看形狀即知係屬槍、彈，亦經被告甲○○
      於本院準備程序時陳明在卷（見本院97年度訴字第681 號
      卷第65頁），被告甲○○事後得悉受託寄藏之物品為前揭
      槍、彈後，並未報警，且坦認一旦遭警發現，則自認倒楣
      之心態，則顯係自斯時起，即基於未經許可，寄藏槍、彈
      之未必故意，寄藏上開槍、彈甚明。
（二）被告甲○○雖於本院審理中陳述：被告丁○○交付上開手
      提箱，委託被告甲○○保管時，表示幾天後會取回，及被
      告甲○○發現受託之物為槍、彈後，曾經3 、4 次與被告
      丁○○聯繫，希望被告丁○○儘速取回等語（見本院97年
      度訴字第681 號卷第112 、113 頁）；然與被告丁○○於
      本院審理時所稱：交付上揭手提箱予被告甲○○時，有說
      明天會取回，被告甲○○事後僅有1 次通知被告丁○○是
      否要將前揭槍、彈取回等語（見本院97年度訴字第681 號
      卷第113 、114 頁）不符，衡以被告丁○○就被告甲○○
      要求被告丁○○取回前開槍、彈之時間、地點、方式於本
      院審理中均陳稱綦詳（見本院97年度訴字第681 號卷第11
      3 、114 頁），且被告丁○○對於當初所言欲取回寄託被
      告甲○○物品之時間，及事後被告甲○○聯繫被告丁○○
      取回之次數等節，均無足以影響本身罪刑認定之利害關係
      ，應無故意就上開事項為虛偽不實敘述之必要及可能，是
      認被告丁○○所言，較為可信，被告甲○○就上開事項之
      所述何以特意隱瞞，動機殊有可議之處，亦無足採。且被
      告甲○○藏放槍、彈於其住所2 樓置物間內，該槍、彈即
      置於被告甲○○之實力支配下，要無疑義，被告甲○○初
      應允受寄，發現所寄藏之物為槍、彈後，進而繼續代為藏
      放，乃係對於寄藏槍、彈之構成要件事實，知悉，並不違
      其本意而行使之，具有寄藏之故意，至為灼然。
（三）槍砲彈藥刀械管制條例第7 條第4 項，係將持有與寄藏手
      槍罪為分別之處罰規定，而寄藏與持有，均係將物置於自
      己實力支配之下，僅寄藏必先有他人之持有行為，而後始
      為之受寄代藏而已，故寄藏之受人委託代為保管，其保管
      之本身，亦屬持有，不過，此之持有係受寄之當然結果，
      雖不應另就持有予以論罪，然未經許可持有手槍，其持有
      之繼續，為行為之繼續，亦即一經持有手槍，罪已成立，
      但其完結須繼續至持有行為終了時為止，又包括持有之寄
      藏手槍行為，自亦為行為之繼續，其犯罪之完結須繼續至
      寄藏行為終了時為止，此與司法院院解字第3632號解釋所
      稱寄藏贓物罪於寄藏行為完畢時其犯罪即已完成，其後之
      占有該贓物乃犯罪之狀態繼續，而非行為繼續，迥不相同
      （最高法院74年度臺上字第3400號刑事判例、88年度臺上
      字第4608號刑事判決、88年度臺抗字第168 號刑事裁定、
      88年第8 次刑事庭會議意旨參照）。被告甲○○自97 年1
      月13日起受託寄藏物品，而允諾之，並於97年1 月16、17
      日間，發現寄藏之物品為前開槍、彈後，基於未經許可寄
      藏槍、彈之犯意，寄藏上揭槍、彈迄查獲之97年1 月23日
      止，期間已達6 、7 天之久，被告甲○○苟有交還被告丁○○之意，實無僅透過他人與被告丁○○聯繫1 次，即未
      再催促之理；況被告甲○○縱然初始未有寄藏槍、彈之犯
      意，然自發現上開受託寄藏之物品為槍、彈後，仍繼續寄
      藏之，尚難謂非自斯時起即具有寄藏槍、彈之犯意無疑。
（四）再受託寄藏槍、彈之犯意，並不因槍、彈已經鑑定為具有
      殺傷力之與否，而受影響，蓋一般被告並無如同檢警機關
      擁有槍、彈鑑定之專業設施及能力，且衡情一般被告不會
      特意就槍、彈為鑑定後，始決定是否持有或寄藏，另案件
      經警查獲後，送往內政部警政署刑事警察局等機構為槍、
      彈鑑定之程序，僅係出於論罪科刑時，法條適用之考量，
      並不足以影響、動搖被告當初犯意之成立及認定，是被告
      甲○○所辯：持有、寄藏前揭槍、彈之初，上開槍、彈未
      經鑑定為有殺傷力，故被告甲○○並不具有犯意云云，無
      可憑採。扣案之為警在被告甲○○上址住處查獲之手槍、
      子彈，經送往內政部警政署刑事警察局以「性能檢驗法」
      、「試射法」、「比對顯微鏡比對法」鑑驗後，認手槍係
      口徑9mm 制式自動手槍（槍枝管制編號：0000000000號）
      ，為奧地利GLOCK 廠18型，槍管內具6 條右旋來復線，擊
      發功能正常，可供擊發同口徑制式子彈使用，認具殺傷力
      ；而子彈81顆，均係口徑9mm 制式子彈，經採樣27顆試射
      後，均可擊發，認具有殺傷力，有該局97年2 月19日刑鑑
      字第0970016780號槍彈鑑定書1 份在卷可憑（見臺灣彰化
      地方法院檢察署95年度偵字第950 號卷第102-105 頁）。
      此外，並有現場照片20張、監視器翻拍畫面照片18張、通
      聯紀錄表等件附卷可稽（見臺灣彰化地方法院檢察署95年
      度偵字第950 號卷第50-52 、58、59、63-71 頁，本院97
      年度訴字第681 號通聯紀錄表卷第205 、206 、241-252
      頁），及上揭為警在甲○○上址住處查獲之手槍、子彈扣
      案可佐（見臺灣彰化地方法院檢察署95年度偵字第950 號
      卷第56頁），堪信被告丁○○之自白核與事實相符，被告
      甲○○所辯乃不足採，本案事證明確，被告甲○○、丁○○犯行均洵堪認定，應分別依法論科。
三、按槍砲彈藥刀械管制條例第7 條第4 項之「寄藏」與「持有
    」，均係將物置於自己實力支配之下，僅寄藏必先有他人之
    持有行為，而後始為之受寄代藏而已，至其藏放時間之長短
    及有無其他目的，並不影響該已成立之罪責（最高法院92年
    度臺上字第3709號判決意旨可參）。核被告甲○○、丁○○
    所為，均分別係犯槍砲彈藥刀械管制條例第7 條第4 項之未
    經許可，寄藏制式手槍罪及同條例第12條第4 項之未經許可
    ，寄藏子彈罪。又被告甲○○自97年1 月16、17日起，至97
    年1 月23日經警查獲時止，被告丁○○自91年5 、6 月間某
    日起，至97年1 月13日止，均分別寄藏前開手槍及子彈，均
    各屬於繼續犯性質之單純一罪，皆僅分別成立一罪。再按非
    法持有、寄藏、出借槍砲彈藥刀械等違禁物，所侵害者為社
    會法益，如所持有、寄藏或出借客體之種類相同（如同為子
    彈者），縱令同種類之客體有數個（如數顆子彈），仍為單
    純一罪，不發生想像競合犯之問題；若同時持有、寄藏或出
    借2 不相同種類之客體（如同時持有手槍及子彈），則為一
    行為觸犯數罪名之想像上競合犯（最高法院82年度臺上字第
    5303號判決要旨參照）。從而，被告甲○○、丁○○持有之
    前揭子彈雖有數顆，然均各為單純一罪，不發生想像競合犯
    之問題；另被告甲○○、丁○○均以一寄藏行為而同時觸犯
    槍砲彈藥刀械管制條例第7 條第4 項，及同條例第12 條第4
    項之2 罪名，分別屬想像競合犯，依刑法第55條之規定，應
    各從一較重之槍砲彈藥刀械管制條例第7 條第4 項之未經許
    可，寄藏制式手槍罪處斷。復被告甲○○、丁○○所犯上開
    之罪之法定本刑為無期徒刑、5 年以上有期徒刑，併科新臺
    幣1,000 萬元以下罰金之重罪，惟被告甲○○並非累犯，被
    告丁○○無犯罪前科，有臺灣高等法院被告全國前案紀錄表
    2 份在卷可按，考量被告丁○○自始坦承犯行，係出於其稱
    呼「舅舅」之「丙○○」之委託而寄藏，被告甲○○係基於
    與被告丁○○之友情因素而寄藏，均因一時不察而誤蹈法網
    ，且均並無刻意傷人或為其他犯罪之用，被告甲○○寄藏之
    時間甚短，又依本案被告甲○○、丁○○犯罪之具體情狀及
    行為背景觀之，認縱宣告法定最低度之刑，均猶嫌過重，情
    輕法重，於客觀上足以引起社會一般人之同情而顯可憫恕，
    爰各依刑法第59條之規定，分別酌予減輕其刑。再按槍砲彈
    藥刀械管制條例第18條第4 項減輕其刑之規定，其立法本旨
    在鼓勵犯上開條例之罪者自白，如依其自白進而查獲該槍彈
    、刀械之來源供給者及所持有之槍彈、刀械去向，或因而防
    止重大危害治安事件之發生時，既能及早破獲相關之犯罪集
    團，並免該槍彈、刀械續遭持為犯罪所用，足以消彌犯罪於
    未然，自有減輕或免除其刑，以啟自新之必要，故犯該條例
    之罪者，雖於偵查或審判中自白，若並未因而查獲該槍砲、
    彈藥、刀械之來源及去向，即與上開規定應減輕或免除其刑
    之要件不合（最高法院95年度臺上字第6934號刑事裁判意旨
    可資參照）。被告丁○○雖為上開供述，惟並無因而查獲丙○○違反槍砲彈藥刀械管制條例之具體事證，又「丙○○」
    是否即為真實姓名，其年籍資料及詳細住址為何等節，被告
    丁○○均未能詳加說明，且檢、警並未據此而查獲或防止重
    大危害治安事件之發生；另與被告丁○○之寄藏槍、彈行為
    具有一罪關係之持有槍、彈行為，已經警方於97年1 月13日
    ，調閱彰化縣彰化市○○路○ 段與永康街口之監視錄影畫面
    ，及查詢相關車籍資料後，事先知悉，有職務報告1 紙在卷
    可證（見本院97年度訴字第681 號卷第70頁），是被告丁○○自難依槍砲彈藥刀械管制條例第18條第4 項及刑法第62條
    前段之規定減輕其刑。爰審酌被告甲○○並非累犯，被告丁○○並無前科已敘述如前，及被告甲○○、丁○○犯罪之動
    機、目的、手段，與寄藏槍、彈對民眾生命、身體之安全、
    破壞社會安寧秩序之潛在危害程度，暨被告甲○○雖寄藏本
    件槍、彈之時間較被告丁○○之寄藏時間為短，然犯後矢口
    否認犯行，被告丁○○犯後自始坦承不諱，態度尚屬良好等
    一切情狀，分別量處如主文所示之刑，並各依法諭知罰金易
    服勞役之折算標準。另本件被告甲○○、丁○○之犯罪時間
    均係在96年4 月24日以後，並不符合中華民國96年罪犯減刑
    條例所定之減刑要件，尚無依該條例規定予以減刑之餘地。
    公訴人固對被告甲○○求處有期徒刑5 年6 月，對被告丁○○求處有期徒刑6 年，惟本院審酌前開等節後，認公訴人之
    求刑均尚屬過重，附予敘明。
四、沒收部分：扣案之手槍1 枝係口徑9mm 制式自動手槍（槍枝
    管制編號：0000000000號），為奧地利GLOCK 廠18型，槍管
    內具6 條右旋來復線，擊發功能正常，可供擊發同口徑制式
    子彈使用，認具殺傷力；而子彈81顆，均係口徑9mm 制式子
    彈，經採樣27顆試射後，均可擊發，認具有殺傷力，有該局
    97年2 月19日刑鑑字第0970016780號槍彈鑑定書1 份在卷可
    考（見臺灣彰化地方法院檢察署95年度偵字第950 號卷第10
    2-105 頁），分別係屬槍砲彈藥刀械管制條例第4 條第1 項
    第1 款、第2 款所稱之槍砲及彈藥，依同條例第5 條之規定
    ，非經中央主管機關許可不得製造、販賣、運輸、持有及轉
    讓，均係違禁物，故前開手槍1 枝及未經鑑驗試射之子彈54
    顆，均應依刑法第38條第1 項第1 款規定，宣告沒收。又查
    獲本件之過程中，為警於97年1 月23日上午7 時許，在彰化
    縣彰化市○○路○ 段與永康街口，查獲之前開子彈1 顆，認
    係口徑9mm 制式子彈，有該局97年2 月22日刑鑑字第097001
    6781號槍彈鑑定書1 份在卷可參（見本院97 年度訴字第681
    號卷第121-123 頁），亦屬槍砲彈藥刀械管制條例第4 條第
    1 項第2 款所稱之彈藥，同前所述，亦係違禁物，應依刑法
    第38條第1 項第1 款規定，宣告沒收。至經送驗試射而原具
    殺傷力之口徑9mm 之制式子彈27顆，已因擊發而僅剩餘彈殼
    ，連同為警於97年1 月23日上午7 時許，在彰化縣彰化市○○路○ 段與永康街口，查獲之前開彈殼8 顆，均失其原有子
    彈之結構及性能，不具殺傷力，已非違禁物，爰均不予宣告
    沒收。
五、公訴意旨另略以：乙○○於97年1 月13日打電話向被告丁○○借用前開槍、彈，被告丁○○乃於97年1 月13日凌晨4 時
    許，駕駛車號A7－3819號小客車，攜帶前開槍、彈前往彰化
    縣彰化市○○路○ 段與永康街口，將前開槍、彈交付予乙○○，因認被告丁○○此部分另涉有槍砲彈藥刀械管制條例第
    7 條第2 項、第12條第2 項之出借槍枝、子彈罪嫌。然按犯
    罪事實應依證據認定之，無證據不得認定犯罪事實，刑事訴
    訟法第154 條第2 項定有明文；復按被告之自白，不得作為
    有罪判決之唯一證據，仍應調查其他必要之證據，以察其是
    否與事實相符，刑事訴訟法第156 條第2 項亦有明文。公訴
    人認被告涉有此部分之犯行，無非係以被告丁○○警詢中之
    自白為其主要論據。惟查：被告丁○○於偵訊、本院準備程
    序及審理中均否認有出借上開槍、彈之犯行，陳稱：僅係因
    乙○○當時喝醉，怕乙○○找人發生糾紛會出事，所以要陪
    乙○○一起去等語（見臺灣彰化地方法院檢察署97年度偵字
    第950 號卷第89頁、本院97 年度訴字第681 號卷第65、108
    、109 頁）；核與證人乙○○於本院審理中證稱：「（問：
    你向丁○○表示要借槍，丁○○如何回答你？）我印象中，
    他好像不太願意」、「（問：你拿槍的時候，丁○○有表示
    要借你槍枝嗎？）沒有」、「（問：案發當天晚上你究竟有
    無跟丁○○講好借槍的事？）他說要陪我去，但是沒有說要
    借給我槍」、「（問：你在丁○○到達現場之前，你都不知
    道丁○○會帶槍？）我不知道」、「（問：你知道他會帶子
    彈嗎？）不知道」、「（問：從頭到尾丁○○都沒有意思要
    借你槍？）是的」等語相符（見本院97年度訴字第681 號卷
    第104-108 頁）；參以被告丁○○當日倘若確係欲出借前揭
    槍、彈予乙○○，僅需直接與乙○○相約在被告丁○○之住
    、居所交付即足，實無於特意於冬季凌晨，獨自駕車前往距
    被告丁○○居所不遠之十字路口處交付之理，顯見被告丁○○當日應係欲陪同乙○○一同前往某處處理紛爭事宜，而自
    行攜帶上揭槍、彈前往，並無出借予乙○○之意思無訛。此
    外，本院復查無其他積極確切之證據，足認被告丁○○有何
    此部分出借槍、彈之犯行，惟依起訴意旨，未就此部分於前
    開被告丁○○經本院判決有罪之寄藏槍、彈犯行外，另就被
    告丁○○論以他罪之情，是爰不另為無罪之諭知，附此敘明
    。
據上論斷，應依刑事訴訟法第299 條第1 項前段，槍砲彈藥刀械
管制條例第7條第4 項、第12 條第4 項，刑法第11條前段、第55
條、第42條第3 項、第38條第1 項第1 款，判決如主文。
本案經檢察官莊佳瑋到庭執行職務。
中    華    民    國    97    年    7    月    10    日
                  刑事第三庭   審判長法  官  姚銘鴻
                                     法  官  吳俊螢
                                     法  官  林秉暉
以上正本證明與原本無異。
如不服本判決，應於判決送達後10日內，向本院提出上訴書狀，
上訴書狀應「敘述具體上訴理由」，並按他造當事人之人數附繕
本。「切勿逕送上級法院」。
中    華    民    國    97    年    7     月    14    日
                                      書記官  張清秀
賓附錄本案論罪科刑法條：
槍砲彈藥刀械管制條例第7條
未經許可，製造、販賣或運輸火砲、肩射武器、機關槍、衝鋒槍
、卡柄槍、自動步槍、普通步槍、馬槍、手槍或各類砲彈、炸彈
、爆裂物者，處死刑、無期徒刑或7 年以上有期徒刑；處徒刑者
，併科新臺幣3千萬元以下罰金。
未經許可，轉讓、出租或出借前項所列槍砲、彈藥者，處無期徒
刑或5年以上有期徒刑，併科新台幣 1 千萬元以下罰金。
意圖供自己或他人犯罪之用，而犯前二項之罪者，處死刑或無期
徒刑；處徒刑者，併科新臺幣 5 千萬元以下罰金。
未經許可，持有、寄藏或意圖販賣而陳列第1 項所列槍砲、彈藥
者，處5 年以上有期徒刑，併科新臺幣1 千萬元以下罰金。
第1項至第3項之未遂犯罰之。
槍砲彈藥刀械管制條例第12條
未經許可，製造、販賣或運輸子彈者，處1年以上7年以下有期徒
刑，併科新臺幣500萬元以下罰金。
未經許可，轉讓、出租或出借子彈者，處6月以上5年以下有期徒
刑，併科新台幣300萬元以下罰金。
意圖供自己或他人犯罪之用，而犯前二項之罪者，處3 年以上10
年以下有期徒刑，併科新臺幣700 萬元以下罰金。
未經許可，持有、寄藏或意圖販賣而陳列子彈者，處5 年以下有
期徒刑，併科新臺幣300 萬元以下罰金。
第 1 項至第 3 項之未遂犯罰之。


司法院資訊處製作；財團法人民間司法改革基金會備份。
